臺灣臺南地方法院刑事判決
111年度簡上字第39號
上  訴  人  
即  被  告  李建霖


上列上訴人即被告因傷害案件，不服本院110年度簡字第3052號
中華民國110年12月27日第一審刑事簡易判決（起訴案號：110年
度調偵字第1884號），提起上訴，本院管轄之第二審合議庭判決
如下：
    主  文
上訴駁回。
李建霖緩刑貳年。
    事  實
一、李建霖於民國110年5月10日晚間6時40分許，騎乘機車至臺
    南市○區○○路000號「臺灣中油股份有限公司加油站」新厝亞
    東加盟店排隊準備加油，因認郭裕民騎乘機車插隊，而與郭
    裕民（所涉公然侮辱、恐嚇罪嫌部分，由檢察官另為不起訴
    處分）發生口角，竟基於傷害之犯意，持安全帽毆打郭裕民
    戴著安全帽之頭部及徒手毆打郭裕民，致郭裕民受有頭部挫
    傷合併暈眩、頸部抓傷、前胸臂挫傷腫脹、後背挫傷之傷害
    。
二、案經郭裕民訴由臺南市政府警察局第一分局報告臺灣臺南地
    方檢察署檢察官偵查起訴。
    理  由
壹、程序方面
    本案據以認定被告李建霖犯罪之證據，關於被告以外之人於
    審判外之陳述部分，檢察官、被告於本院準備程序及審理時
    均同意有證據能力，復經本院審酌認該等證據之作成無違法
    、不當或顯不可信之情況，而非供述證據部分，亦均非公務
    員違背法定程序所取得，依刑事訴訟法第159條之5、第158
    條之4反面解釋，均有證據能力。
貳、實體方面
一、上開事實，業據被告李建霖於本院審理時坦承不諱，核與證
    人即告訴人郭裕民於警詢、偵查中所為之指證相符，且有臺
    南市立醫院診斷證明書、上開加油站之監視器錄影光碟及錄
    影畫面翻拍照片、本院審理時勘驗監視器錄影光碟製有勘驗
    筆錄（內容如附表）及擷取照片12張在卷可佐，足認被告前
    開出於任意性之自白與事實相符，洵堪採信。本件事證明確
    ，被告傷害犯行堪以認定，應予依法論科。
二、論罪：
　  核被告所為，係犯刑法第277條第1項之傷害罪。
三、上訴駁回之理由：
(一)被告上訴意旨略以：被告已與告訴人郭裕民和解並賠償完畢
    ，請求法院從輕量刑並給予緩刑等語。
(二)按量刑之輕重，係事實審法院得依職權自由裁量之事項，茍
    已斟酌刑法第57條各款所列情狀而未逾越法定刑度，則不得
    遽指為違法；又刑罰之量定屬法院自由裁量之職權行使，但
    仍應審酌刑法第57條所列各款事由及一切情狀，為酌量輕重
    之標準，並非漫無限制，在同一犯罪事實與情節，如別無其
    他加重或減輕之原因，下級法院量定之刑，亦無過重或失輕
    之不當情形，則上級法院對於下級法院之職權行使，原則上
    應予尊重（最高法院72年台上字第6696號、85年度台上字第
    2446號判決意旨參照）。原審經審理結果，認被告犯罪事證
    明確，並審酌被告不思理性解決與告訴人間之紛爭，恣意出
    手傷害告訴人，破壞社會治安及善良秩序，更致告訴人受有
    前揭傷害，殊為不該；復考量被告犯後坦承犯行之態度、因
    賠償金額未達共識（告訴人要求賠償新臺幣50,000元，被告
    無能力支付），迄未與告訴人達成和解，兼衡被告為大學畢
    業、未婚無子女、前曾在工地擔任搬運水泥、接線之臨時工
    ，因疫情失業，現仍待業中並已聲請更生、無須扶養親屬、
    家庭經濟狀況貧寒等一切情狀，為其量刑之基礎，已敘明審
    酌刑法第57條所列事項之理由，並於法定本刑內量處被告拘
    役15日，且諭知易科罰金之折算標準，經核並無偏執一端且
    有明顯失出或失入之情形，被告上訴請求從輕量刑部分，應
    認其上訴無理由，予以駁回。
四、末查被告前未曾因故意犯罪而受有期徒刑以上刑之宣告，有
    其臺灣高等法院被告前案紀錄表在卷可稽，其因一時失慮，
    偶罹刑典，於本院於審理時已坦認犯行，並與告訴人調解成
    立，此有本院111年度南司小調字第126號調解筆錄1份在卷
    為憑，被告並已依調解內容履行完畢，亦有網路銀行轉帳紀
    錄3份、本院111年6月6日公務電話紀錄在卷可稽，本院綜合
    上開情節，認被告經此偵審程序及科刑教訓，當知所警惕，
    因認前開對被告所宣告之刑以暫不執行為適當，爰依刑法第
    74條第1項第1款規定，併予宣告緩刑2年，以啟自新。
據上論斷，應依刑事訴訟法第455條之1第1項、第3項、第368條
，刑法第74條第1項第1款，判決如主文。
本案經檢察官郭俊男提起公訴，檢察官洪欣昇到庭執行職務。
中　　華　　民　　國　　111 　年　　6 　　月　　29　　日
                刑事第十三庭    審判長法  官  鄭彩鳳
                                      法  官  陳威龍
                                      法  官  王惠芬　 
以上正本證明與原本無異。
本判決不得上訴。
        　　　　　　　　　　　　　　　書記官　陳杰瑞
中　　華　　民　　國　　111 　年　　6 　　月　　30　　日
附錄本判決論罪科刑法條全文：　
刑法第277條
傷害人之身體或健康者，處五年以下有期徒刑、拘役或五十萬元
以下罰金。
犯前項之罪，因而致人於死者，處無期徒刑或七年以上有期徒刑
；致重傷者，處三年以上十年以下有期徒刑。
附表 
時間 內容 18：36：00至18：36：06 一名著黃色長袖上衣戴銀色安全帽男子即告訴人郭裕民自畫面左方出現，其邊牽著橘紅色機車往前進，頭邊往後看，於18：36：03停下。 18：36：07至18：36：17 郭裕民於18：36：07將機車立好側柱，往機車後方走了幾步停下。於18：36：12可見，畫面左方出現一白色機車車前輪，郭裕民站在該白色機車左前方。郭裕民左手往其機車方向筆畫了兩下。 18：36：18至18：36：51 著紅色長袖上衣戴藍色安全帽男子即被告李建霖騎乘上開白色機車進入畫面中，李建霖往前騎接近郭裕民機車車尾，李建霖下機車，站在郭裕民對面二人對談。於18：36：26李建霖自其機車左側下車，往郭裕民靠近，二人持續在對談。對談中，郭裕民左手掌向上，指向左方。於18：36：37，郭裕民將其機車往前移動幾步，李建霖跟著向前，二人持續對談，郭裕民右手向李建霖筆畫。18：36：47郭裕民與加油站員工講話，並用左手再次指向左方。加油站員工幫李建霖加油，郭裕民再把機車往前移動至畫面左上方之加油機前方。 18：36：52至18：37：39 加油站員工正在幫李建霖加油，郭裕民又往後走了兩步，看著李建霖，跟李建霖說話後，在原地走了幾步再往李建霖方向靠近，郭裕民站在收銀台前方，看往李建霖方向說話，期間約12秒，說完後往自己的機車走去。於18：37：20，李建霖脫下安全帽，快速走向郭裕民，並持安全帽用力朝郭裕民頭部（郭裕民頭戴安全帽）右後部位打了兩下。郭裕民彎腰且頭低下，雙手扶著機車椅墊，李建霖再拿安全帽往郭裕民頭部打了一下，後來二人抱住扭打，加油站員工及一名著紅色短袖上衣男子走過去，企圖分開二人但未成功。嗣另有一名著藍色短袖上衣男子跑向渠等。二人於18：37：37始分開。影片於18：37：39結束。